【裁判字號】    88,家訴,44
【裁判日期】    890428
【裁判案由】    否認子女
【裁判全文】
臺灣新竹地方法院民事判決  八十八年度家訴字第四十四號
    原      告    乙○○
    訴訟代理人    丙○○
    被      告    丁○○
    兼法定代理人  甲○○
                              .
右當事人間否認子女事件，本院判決如左：
    主    文
確認被告丁○○（男，民國七十七年十一月十九日於新竹市林鴻偉婦產科診所出生，
現尚未申報戶籍）非原告與被告甲○○之婚生子。
訴訟費用由被告負擔。
    事    實
甲、原告方面：
一、聲明：求為判決如主文第一項所示。
二、陳述：
    原告與被告甲○○於民國七十年間結婚，七十六年十一月二日原告因案入獄服刑
    ，直至七十九年十一月始出獄，嗣後並與被告甲○○離婚。詎八十八年一月間，
    被告甲○○竟告以其曾在七十七年十一月十九日產下一子丁○○，現就讀國民小
    學但未申報戶籍。惟如前述，原告自七十六年十一月二日即在監服刑，縱被告丁
    ○○係兩造婚姻關係存續期間出生，亦顯非原告之子，為此訴請確認被告丁○○
    非原告與被告甲○○之婚生子。
三、證據：提出戶口名簿影本、出生證明書、戶籍謄本一份為證。
乙、被告方面：
一、聲明：同意原告之請求。
二、陳述：
    對原告訴之聲明及陳述之事實均無意見，並稱丁○○之生父應係溫育宏。
三、證據：
    聲請訊問證人溫育宏。
丙、本院依職權囑託財團法人長庚紀念醫院就兩造血緣關係為鑑定。
    理    由
一、原告主張其與被告甲○○於七十年結婚，七十六年十一月二日至七十九年十一月
    間，原告因案入獄服刑，嗣後則與被告甲○○離婚，詎八十八年一月間，甲○○
    竟告以其曾在七十七年十一月十九日產下一子丁○○，現就讀國民小學但未申報
    戶籍等情，業據提出戶籍謄本、出生證明書、戶口名簿影本各一份為證，為被告
    所不否認，並經證人溫育宏證述詳明，應堪信為真正。
二、按妻之受胎，係在婚姻關係存續中者，推定其所生子女為婚生子女；前項推定，
    如夫妻之一方能證明妻非自夫受胎者，則得提起否認之訴，惟應於知悉子女出生
    之日起一年內為之；又前開所稱之受胎期間，係指從子女出生日回溯一百八十一
    日起至第三百零二日止，民法第一千零六十三條、第一千零六十二條第一項分別
    定有明文。查被告丁○○於七十七年十一月十九日出生，而原告與被告甲○○之
    婚姻關係至七十九年十月十七日始結束，有戶口名簿影本一份在卷可稽，則被告
    丁○○確係在原告與被告甲○○之婚姻關係存續期間受胎所生，參諸前開規定，
    自應推定被告丁○○為原告之婚生子。茲原告否認被告丁○○為其所出，而提起
    本訴，即應證明被告丁○○非被告甲○○自原告受胎所生。
三、查原告其自七十六年十一月二日至七十九年十一月間，因入獄服刑未與被告甲○
    ○同居共住，被告丁○○確非被告甲○○自原告受胎所生之事實，亦為甲○○所
    自認。另據本院依職權囑託財團法人長庚紀念醫院就兩造之血緣關係鑑定結果，
    原告因不具有被告丁○○（ＤＮＡ型）ＶＷＡ１７或１８，ＦＧＡ１９或２７，
    Ｄ８Ｓ１１７９１２或１３，Ｄ２１Ｓ１１２９，Ｄ１８Ｓ５１１５或１６，Ｄ
    ５Ｓ８１８１０或１１，Ｄ１３Ｓ３１７１０，Ｄ７Ｓ８２０１０或１１，以及
    （ＨＬＡ）Ａ１１０１Ｂ３５或Ａ３１Ｂ５１或Ａ３１Ｂ３５，Ｃｗ４或Ｃｗ等
    基因半型可能（十重排除），即可以排除原告係被告丁○○親生父親之假設；反
    之，證人溫育宏偕同進行血緣鑑定結果，溫育宏與被告丁○○之父子關係系數Ｃ
    ＰＩ約為３５７４２‧７４，其二人父子關係確定率為百分之九九‧九九七二，
    因此，證人溫育宏係被告丁○○親生父親之假設，於實務上均已證實，有該院八
    十八年二月十六日（８９）長庚院法字第○○七九號函暨所附臨床病理科病解專
    醫字第０二四號（ＮＯ．８６０、８６１）親子鑑定報告一件在卷可稽，足見原
    告前開主張之事實，應堪信為真實。
四、綜上所述，被告丁○○既非被告甲○○自原告受胎所生，原告並於知悉被告丁○
    ○出生之日起一年內提起本件訴訟，則其訴請確認被告丁○○非原告之婚生子，
    即非無據，為有理由。
五、據上論結，原告之訴為有理由，爰依民事訴訟法第七十八條、第八十五條第一項
    前段，判決如主文。
中      華      民      國    八十九    年      四      月    二十八    日
                                  臺灣新竹地方法院民事第一庭
~B法      官  李珮瑜
右為正本係照原本作成。
如對本判決上訴，須於判決送達後二十日內向本院提出上訴狀。
~B法院書記官  蕭宛琴
中      華      民      國    八十九    年      四      月    二十八    日


司法院資訊處製作；財團法人民間司法改革基金會備份。
